臺灣桃園地方法院行政訴訟裁定　　　　　110年度交字第448號
原　　　告　秦振興　　現於法務部矯正署臺北監獄執行中
被　　　告　桃園市政府交通事件裁決處

代　表　人　張丞邦　
上列當事人間交通裁決事件，原告不服被告107 年9 月18日桃交
裁罰字第58－DB0000000 號裁決，提起行政訴訟，本院裁定如下
：
    主  文
原告之訴駁回。
訴訟費用新臺幣參佰元由原告負擔。
    理  由
一、按訴訟標的為確定判決或和解之效力所及者，行政法院應以
    裁定駁回原告之訴，行政訴訟法第107條第1項第9款定有明
    文。上開規定，依同法第237條之9第1項準用第236條之規定
    ，於交通裁決事件亦適用之。
二、本件原告起訴意旨略以：原告於107 年4 月16日2 時10分許
    ，駕車行經桃園市楊梅區中山路段，經警攔停後查獲毒品，
    並經本院107 年度審簡字第1280號、第1283號簡易刑事判決
    認原告施用第一級毒品，判處原告有期徒刑6 月，惟被告對
    於原告同一施用毒品之行為，又於107 年9 月18日以桃交裁
    罰字第58－DB0000000 號裁決( 下稱原處分) ，裁處原告罰
    鍰新臺幣（下同）9 萬元、吊扣駕駛執照12個月，並應參加
    道路交通安全講習。依照司法院大法官會議釋字第808 號解
    釋( 下稱釋字第808 號解釋) 意旨，原告同一施用毒品之行
    為，既已遭判刑確定，就不應再受行政罰鍰之處罰，否則即
    有違反法治國一罪不二罰之原則。故原處分違反釋字第808
    號解釋意旨，應予撤銷等語。
三、經查，原告前就原處分，曾提起行政訴訟請求撤銷，經本院
    於108 年6 月10日以107 年度交字第319 號行政訴訟判決駁
    回其訴，並於同年7 月12日確定在案，此有本院上開確定判
    決及判決確定證明書影本各1 份附卷可稽( 見本院卷第15-2
    2 頁) 。茲原告復提起行政訴訟，請求撤銷該處分，依首開
    規定，難謂合法。
三、至原告主張：其施用毒品之行為已遭刑事判決處有期徒刑6
    月確定，依釋字第808 號解釋意旨，對於原告之同一施用毒
    品行為，即不應再受原處分之罰鍰處分等語。惟按觀諸釋字
    第808 號解釋意旨略以：同一行為受刑事處罰後，依社會秩
    序維護法第38條但書另處罰鍰部分之規定，係有違反法治國
    一罪不二罰原則等語。足見，其前提要件係須為同一行為，
    始有上開解釋意旨之適用。惟查，本件原告吸食毒品及吸食
    毒品後駕車，係分別違反「毒品防制條例」及「道路交通管
    理處罰條例」，毒品防制條例第10條第1 項係針對施用第一
    級毒品之行為處以刑罰，道路交通管理處罰條例第35條第1
    項第2 款係針對吸食毒品、迷幻藥、麻醉藥品及其相類似之
    管制藥品後駕車之行為處以行政罰，數行為觸犯不同之法律
    規範，非一行為同時觸犯刑事法律及違反行政法者，本應分
    別裁處之。故本件原告雖經本院107 年度審簡字第1280號、
    第1283號刑事判決原告「施用第一級毒品，處有期徒刑6 月
    ，如易科罰金，以新臺幣壹仟元折算壹日」在案，此有上開
    判決影本1 份附卷可稽( 見本院卷第31-3 2頁) ，惟因與本
    件原告吸食毒品後駕車之行為，係屬兩行為，而非一行為同
    時觸犯刑事法律及違反行政法之情形，自無上揭釋字第808
    號解釋之適用。是本件被告以原處分裁處原告罰鍰9 萬元，
    應無違誤。故原告上開主張，顯係誤解釋字第808 號解釋之
    意旨，不足採信。
四、綜上所述，原告對於原處分之訴訟標的，已經為本院107 年
    度交字第319 號行政訴訟確定判決之效力所及者，復提起行
    政訴訟，請求撤銷原處分，依首開規定，難謂合法，應予駁
    回。
五、依行政訴訟法第237 條之8 第1 項、第237 條之9 第1 項、
    第236 條、第107 條第1 項第9 款、第104 條、民事訴訟法
    第95條、第78條，裁定如主文。
中    華    民    國   110    年    11    月    19    日
                  行政訴訟庭法  官  黃漢權
上為正本係照原本作成。
如不服本裁定，應於送達後10日內向本院提出抗告狀（須按他造
人數附繕本）。
中    華    民    國   110    年    11    月    22    日
                            書記官  蕭竣升